---
title: "Tarea 5"
author: "Matias Wladdimiro, Sebastián Cantuarias, María Fernanda Ferrada"
date: "7/12/2018"
output: html_document
---

```{r setup, include=FALSE}
knitr::opts_chunk$set(echo = TRUE)
```
#Pregunta 2

Cargamos los precios de las acciones para Apple y Microsoft, mediante tidyquant:
```{r message=FALSE, warning=FALSE}
if(!require("pacman")) install.packages("pacman")
library(tidyverse)
library(tidyquant)
library(ggthemes)

APPLE = tq_get("AAPL",
               get = "stock.prices",
               from = "2000-01-01",
               to = "2018-08-31",
               periodicity = "monthly")

MSFT = tq_get("MSFT",
              get = "stock.prices",
              from = "2000-01-01",
              to = "2018-08-31",
              periodicity = "monthly")
```

Para calcular el test Jarque-Bera:
```{r}
funcion_finanza<- function(x,norm) {
  
  if (norm=="yes") {
    skew <- (sum((x - mean(x))^3)/length(x))/(sum((x - mean(x))^2)/length(x))^(3/2)
    kur <- length(x) * sum((x - mean(x))^4)/(sum((x - mean(x))^2)^2)
    jb <- (length(x)/6) * (skew^2 + 0.25 * ((kur - 3)^2))
    pvalue <- 1 - pchisq(jb, df = 2)
    if (pvalue<0.05) {
      print("Se rechaza hipótesis nula de normalidad")
    } else {
      print("No se rechaza hipótesis nula de normalidad")
    }
  }
}

funcion_finanza(APPLE$close,"yes")

funcion_finanza(MSFT$close, "yes")
```




#Pregunta 3
```{r message=FALSE, warning=FALSE}
library(ggplot2)
library(gridExtra)
library(dplyr)
```

*Pregunta a*
Primero, calculamos la función que nos permitirá estimar el modelo:
```{r}
set.seed(123)

reps = 10000

betas = matrix(NA, nrow = reps, ncol = 8)

beta0 = 2

beta1 = 2.5

beta2 = 1

su = 1

n = c(50, 100, 500, 1000)  #tamagno muestral

for (j in 1:length(n)) {
  
  X1=rnorm(n[j],20,1)
   
  e = rnorm(n[j],0,1)
  
  X2= 0.8*X1 + e
  

  for (i in 1:reps) {
    
    u= rnorm(n[j],0,su)
    v = beta2*X2+u
    Y = beta0 + beta1*X1 + v 
    
    model = lm(Y~X1)  
    
    betas[i,j] = model$coef[1]
    
    betas[i,j+4] = model$coef[2]
    
    }
  
}

betas_df <- data.frame(betas)
betas_df = betas_df %>% rename(b0_50="X1",
                               b0_100="X2",
                               b0_500="X3",
                               b0_1000="X4",
                               b1_50="X5",
                               b1_100="X6",
                               b1_500="X7",
                               b1_1000="X8",
                               )
```

Para observar el promedio
```{r}
apply(betas_df,2,mean)
```

Donde podemos observar que si excluimos la variable X_{2}, nos genera sesgo en el parámetro de X_{1} y en el intercepto \beta_{0}. Esto se puede explicar por el sesgo de variable omitida, donde al omitir una variable generará sesgo en los demás parámetros. El sesgo no disminuye a medida que aumenta la muestra, dado que el parametro poblacional de \beta_{1} es igual a 2.5, en cambio el que estimamos ronda los 3.3.



Para observar la varianza
```{r}
apply(betas_df,2,sd)
```

*Pregunta b*


```{r}
g11 <- ggplot(betas_df) + 
  
  geom_histogram(aes(betas_df[,5], y=..density..), col="black", bins = 30) +
  
  stat_function(fun=dnorm, args=list(mean=mean(betas_df[,5]), sd=sd(betas_df[,5])), 
                
                geom="line", colour="red", size=1) +
  
  ylab("Densidad") +   ggtitle("n=50") + xlab(expression(hat(beta)[1])) +
  
  theme_bw()

g21 <- ggplot(betas_df) + 
  
  geom_histogram(aes(betas_df[,6], y=..density..), col="black", bins = 30) +
  
  stat_function(fun=dnorm, args=list(mean=mean(betas_df[,6]), sd=sd(betas_df[,6])), 
                
                geom="line", colour="red", size=1) +
  
  ylab("Densidad") +   ggtitle("n=100") + xlab(expression(hat(beta)[1])) +
  
  theme_bw()

g31 <- ggplot(betas_df) + 
  
  geom_histogram(aes(betas_df[,7], y=..density..), col="black", bins = 30) +
  
  stat_function(fun=dnorm, args=list(mean=mean(betas_df[,7]), sd=sd(betas_df[,7])), 
                
                geom="line", colour="red", size=1) +
  
  ylab("Densidad") +   ggtitle("n=500") + xlab(expression(hat(beta)[1])) +
  
  theme_bw()

g41 <- ggplot(betas_df) + 
  
  geom_histogram(aes(betas_df[,8], y=..density..), col="black", bins = 30) +
  
  stat_function(fun=dnorm, args=list(mean=mean(betas_df[,8]), sd=sd(betas_df[,8])), 
                
                geom="line", colour="red", size=1) +
  
  ylab("Densidad") +   ggtitle("n=1000") + xlab(expression(hat(beta)[1])) +
  
  theme_bw()

grid.arrange(g11, g21, g31, g41, nrow=2, ncol=2)

```

*Pregunta c*

Primero, calculamos el modelo planteado, pero ahora con una distribución distinta de X_{2}:
```{r}
rm(list=ls())
reps = 10000

betas2 = matrix(NA, nrow = reps, ncol = 8)

beta0 = 2

beta1 = 2.5

beta2 = 1

su = 1

n = c(50, 100, 500, 1000)  #tamagno muestral

for (j in 1:length(n)) {
  
  X1=rnorm(n[j],20,1)
  X2=runif(n[j],0,1) 
  
  for (i in 1:reps) {
    
    u= rnorm(n[j],0,su)
    v= beta2*X2+u
    Y = beta0 + beta1*X1 + v

    model = lm(Y~X1)  
    

    betas2[i,j] = model$coef[1]
    
    betas2[i,j+4] = model$coef[2]
    
  
      }
  
}

betas_df2 = data.frame(betas2)
betas_df2 = betas_df2 %>% rename(b0_50="X1",
                               b0_100="X2",
                               b0_500="X3",
                               b0_1000="X4",
                               b1_50="X5",
                               b1_100="X6",
                               b1_500="X7",
                               b1_1000="X8",
                               )

```

Vemos la esperanza de los estimadores:
```{r}
apply(betas_df2, 2, mean)
```
Donde podemos observar que ya no existe sesgo en el parámetro de \beta_{1}, dado que la distribución de X_{2} cambió. A medida que aumenta el número de la muestra, se acerca cada vez más al valor poblacional de 2.5.
Y la varianza:
```{r}
apply(betas_df2, 2, var)

```

Ahora, graficaremos el modelo donde se omite la variable con la nueva distribución de X_{2}:

```{r}
g11 <- ggplot(betas_df2) + 
  
  geom_histogram(aes(betas_df2[,5], y=..density..), col="black", bins = 30) +
  
  stat_function(fun=dnorm, args=list(mean=mean(betas_df2[,5]), sd=sd(betas_df2[,5])), 
                
                geom="line", colour="red", size=1) +
  
  ylab("Densidad") +   ggtitle("n=50") + xlab(expression(hat(beta)[1])) +
  
  theme_bw()

g21 <- ggplot(betas_df2) + 
  
  geom_histogram(aes(betas_df2[,6], y=..density..), col="black", bins = 30) +
  
  stat_function(fun=dnorm, args=list(mean=mean(betas_df2[,6]), sd=sd(betas_df2[,6])), 
                
                geom="line", colour="red", size=1) +
  
  ylab("Densidad") +   ggtitle("n=100") + xlab(expression(hat(beta)[1])) +
  
  theme_bw()

g31 <- ggplot(betas_df2) + 
  
  geom_histogram(aes(betas_df2[,7], y=..density..), col="black", bins = 30) +
  
  stat_function(fun=dnorm, args=list(mean=mean(betas_df2[,7]), sd=sd(betas_df2[,7])), 
                
                geom="line", colour="red", size=1) +
  
  ylab("Densidad") +   ggtitle("n=500") + xlab(expression(hat(beta)[1])) +
  
  theme_bw()

g41 <- ggplot(betas_df2) + 
  
  geom_histogram(aes(betas_df2[,8], y=..density..), col="black", bins = 30) +
  
  stat_function(fun=dnorm, args=list(mean=mean(betas_df2[,8]), sd=sd(betas_df2[,8])), 
                
                geom="line", colour="red", size=1) +
  
  ylab("Densidad") +   ggtitle("n=1000") + xlab(expression(hat(beta)[1])) +
  
  theme_bw()

grid.arrange(g11, g21, g31, g41, nrow=2, ncol=2)

```


Donde gráficamente vemos que el valor se va concentrando cada vez más a 2.5.

